<?xml version='1.0' encoding='utf-8'?>
<verb default="iopnóisigh" disambig="">
  <verbalNoun default="hiopnóisiú" />
  <verbalAdjective default="hiopnóisithe" />
  <tenseForm default="iopnóisigh" tense="Past" dependency="Indep" person="Base" />
  <tenseForm default="iopnóisíomar" tense="Past" dependency="Indep" person="Pl1" />
  <tenseForm default="iopnóisíodar" tense="Past" dependency="Indep" person="Pl3" />
  <tenseForm default="iopnóisíodh" tense="Past" dependency="Indep" person="Auto" />
  <tenseForm default="iopnóisigh" tense="Past" dependency="Dep" person="Base" />
  <tenseForm default="iopnóisíomar" tense="Past" dependency="Dep" person="Pl1" />
  <tenseForm default="iopnóisíodar" tense="Past" dependency="Dep" person="Pl3" />
  <tenseForm default="iopnóisíodh" tense="Past" dependency="Dep" person="Auto" />
  <tenseForm default="iopnóisíodh" tense="PastCont" dependency="Indep" person="Base" />
  <tenseForm default="iopnóisínn" tense="PastCont" dependency="Indep" person="Sg1" />
  <tenseForm default="iopnóisíteá" tense="PastCont" dependency="Indep" person="Sg2" />
  <tenseForm default="iopnóisímis" tense="PastCont" dependency="Indep" person="Pl1" />
  <tenseForm default="iopnóisídís" tense="PastCont" dependency="Indep" person="Pl3" />
  <tenseForm default="iopnóisítí" tense="PastCont" dependency="Indep" person="Auto" />
  <tenseForm default="iopnóisíodh" tense="PastCont" dependency="Dep" person="Base" />
  <tenseForm default="iopnóisínn" tense="PastCont" dependency="Dep" person="Sg1" />
  <tenseForm default="iopnóisíteá" tense="PastCont" dependency="Dep" person="Sg2" />
  <tenseForm default="iopnóisímis" tense="PastCont" dependency="Dep" person="Pl1" />
  <tenseForm default="iopnóisídís" tense="PastCont" dependency="Dep" person="Pl3" />
  <tenseForm default="iopnóisítí" tense="PastCont" dependency="Dep" person="Auto" />
  <tenseForm default="iopnóisíonn" tense="PresCont" dependency="Indep" person="Base" />
  <tenseForm default="iopnóisím" tense="PresCont" dependency="Indep" person="Sg1" />
  <tenseForm default="iopnóisímid" tense="PresCont" dependency="Indep" person="Pl1" />
  <tenseForm default="iopnóisítear" tense="PresCont" dependency="Indep" person="Auto" />
  <tenseForm default="iopnóisíonn" tense="PresCont" dependency="Dep" person="Base" />
  <tenseForm default="iopnóisím" tense="PresCont" dependency="Dep" person="Sg1" />
  <tenseForm default="iopnóisímid" tense="PresCont" dependency="Dep" person="Pl1" />
  <tenseForm default="iopnóisítear" tense="PresCont" dependency="Dep" person="Auto" />
  <tenseForm default="iopnóiseoidh" tense="Fut" dependency="Indep" person="Base" />
  <tenseForm default="iopnóiseoimid" tense="Fut" dependency="Indep" person="Pl1" />
  <tenseForm default="iopnóiseofar" tense="Fut" dependency="Indep" person="Auto" />
  <tenseForm default="iopnóiseoidh" tense="Fut" dependency="Dep" person="Base" />
  <tenseForm default="iopnóiseoimid" tense="Fut" dependency="Dep" person="Pl1" />
  <tenseForm default="iopnóiseofar" tense="Fut" dependency="Dep" person="Auto" />
  <tenseForm default="iopnóiseodh" tense="Cond" dependency="Indep" person="Base" />
  <tenseForm default="iopnóiseoinn" tense="Cond" dependency="Indep" person="Sg1" />
  <tenseForm default="iopnóiseofá" tense="Cond" dependency="Indep" person="Sg2" />
  <tenseForm default="iopnóiseoimis" tense="Cond" dependency="Indep" person="Pl1" />
  <tenseForm default="iopnóiseoidís" tense="Cond" dependency="Indep" person="Pl3" />
  <tenseForm default="iopnóiseofaí" tense="Cond" dependency="Indep" person="Auto" />
  <tenseForm default="iopnóiseodh" tense="Cond" dependency="Dep" person="Base" />
  <tenseForm default="iopnóiseoinn" tense="Cond" dependency="Dep" person="Sg1" />
  <tenseForm default="iopnóiseofá" tense="Cond" dependency="Dep" person="Sg2" />
  <tenseForm default="iopnóiseoimis" tense="Cond" dependency="Dep" person="Pl1" />
  <tenseForm default="iopnóiseoidís" tense="Cond" dependency="Dep" person="Pl3" />
  <tenseForm default="iopnóiseofaí" tense="Cond" dependency="Dep" person="Auto" />
  <moodForm default="iopnóisíodh" mood="Imper" person="Base" />
  <moodForm default="iopnóisím" mood="Imper" person="Sg1" />
  <moodForm default="iopnóisigh" mood="Imper" person="Sg2" />
  <moodForm default="iopnóisímis" mood="Imper" person="Pl1" />
  <moodForm default="iopnóisígí" mood="Imper" person="Pl2" />
  <moodForm default="iopnóisídís" mood="Imper" person="Pl3" />
  <moodForm default="iopnóisítear" mood="Imper" person="Auto" />
  <moodForm default="iopnóisí" mood="Subj" person="Base" />
  <moodForm default="iopnóisímid" mood="Subj" person="Pl1" />
  <moodForm default="iopnóisítear" mood="Subj" person="Auto" />
</verb>
